臺灣花蓮地方法院刑事判決　　　　　　　　　　　　　九十三年度易字第一六二號
　　公　訴　人　臺灣花蓮地方法院檢察署檢察官
　　被　　　告　乙○○
右列被告因違反毒品危害防制條例案件，經檢察官提起公訴（九十三年度毒偵字第五
九０號），被告於本院準備程序進行中，就被訴犯罪事實為有罪之陳述，經本院合議
庭裁定改行簡式審判程序審理後，本院判決如左：
    主  文
乙○○連續施用第二級毒品，累犯，處有期徒刑伍月，如易科罰金，以參佰元折算壹
日。
    事  實
一、乙○○曾於民國八十八年間因竊盜案件，經本院以八十八年度少連易字第七號刑
    事判決處有期徒刑八月確定，並於八十九年五月二十三日縮短刑期出監執行完畢
    。又其前於九十二年間因施用第一級毒品海洛因案件，經本院裁定施以觀察、勒
    戒後，認無繼續施用毒品之傾向，經臺灣花蓮地方法院檢察署（下稱花蓮地檢署
    ）檢察官於九十二年五月十二日以九十二年度毒偵字第一七七號為不起訴處分確
    定。詎乙○○仍不知悔改，竟基於施用第二級毒品安非他命之概括犯意，自九十
    二年五月中旬某日起至九十三年九月九日十七時六分往前回溯九十六小時內某時
    止，在花蓮縣吉安鄉火車站、花蓮市慈濟醫院等處，連續施用第二級毒品安非他
    命多次。迨九十三年九月九日十五時許，經警持本院核發之搜索票至其位於花蓮
    縣光復鄉○○村○○路○段二十二號住處，雖未扣得任何應予扣押之物品，但經
    警採集其尿送驗呈安非他命陽性反應，始查知上情。
二、案經花蓮縣警察局鳳林分局移送臺灣花蓮地方法院檢察署檢察官偵查起訴。
    理  由
一、被告乙○○迭於警詢及本院審理時，對於在右述的時間、地點施用第二級毒品安
    非他命之犯行坦承不諱，且於九十三年九月九日十七時六分許，經採集被告之尿
    液送請檢驗，其結果呈安非他命陽性反應乙節，此有慈濟大學濫用藥物檢驗中心
    函暨檢驗總表、毒品案件採尿檢體採集送驗紀錄表、鑑定同意書各乙份附卷可參
    ，是被告之自白應可認與事實相符，足以採信。又被告前於九十二年間因施用第
    一級毒品海洛因案件，經本院裁定施以觀察、勒戒後，認無繼續施用毒品之傾向
    ，經花蓮地檢署檢察官於九十二年五月十二日以九十二年度毒偵字第一七七號為
    不起訴處分確定在案，此有臺灣高等法院被告全國前案紀錄表及該不起訴處分書
    各一份在卷足參。是本件事證明確，被告施用毒品之犯行，堪以認定，應予依法
    論科。
二、按刑法第二條第一項之從新從輕原則，限於行為後法律有變更者，始有其適用。
    按連續數行為而犯同一之罪名者，以一罪論。故在連續犯之場合，必以連續犯之
    數行為均完成後，法律有變更者，始克相當；如連續犯之數行為跨越新舊法，其
    中部分行為在舊法時期，部分行為在新法施行以後，即應依最後行為時之法律處
    斷，不發生行為後法律變更問題，自無適用刑法第二條第一項但書之餘地（最高
    法院八十八年度臺上字第二０三九號判決參照）。查被告乙○○前因施用毒品案
    件，經送觀察、勒戒後，認無繼續施用毒品之傾向，由花蓮地檢署檢察官於九十
    二年五二十二日以九十二年度毒偵字第一七七號不起訴處分確定，已如前述，因
    毒品危害防制條例業於九十二年七月九日修正公布全文三十六條，並於九十三年
    一月九日生效施行，本件被告於觀察、勒戒執行完畢釋放後，五年內三犯毒品危
    害防制條例第十條之罪，行為終了時為九十三年九月九日十七時六分往前回溯九
    十六小時內某時，自應依修正後毒品危害防制條例第二十三條第二項之規定依法
    訴追處罰。
三、查安非他命為毒品危害防制條例所謂之第二級毒品，觀諸該條例第二條第二項第
    二款規定甚明。核被告乙○○所為，係犯裁判時之毒品危害防制條例第十條第二
    項之施用第二級毒品罪。被告持有第二級毒品安非他命係為供己施用，持有安非
    他命之低度行為應為施用之高度行為吸收，不另論罪。再者，被告多次施用第二
    級毒品安非他命之犯行，時間緊接，觸犯構成要件相同之罪名，顯係基於概括犯
    意反覆為之，應依刑法第五十六條連續犯之規定，論以一罪，並加重其刑。又被
    告前於八十八年間因竊盜案件，經本院以八十八年度少連易字第七號刑事判決處
    有期徒刑八月確定，並於八十九年五月二十三日縮短刑期出監執行完畢在案，此
    有臺灣高等法院被告全國前案紀錄表在卷可查，是被告在五年之內再犯本件有期
    徒刑以上的罪，為累犯，應依刑法第四十七條的規定，應加重其刑度，並依法遞
    加重之。爰審酌被告前有一次施用第二級毒品安非他命之前科，已如前述，猶不
    知克制，於前案觀察、勒戒後不久卻故態復萌，再次施用毒品，無視於毒品對於
    自身健康之戕害及國家對於杜絕毒品犯罪之禁令，惟被告犯後坦承犯行，態度尚
    佳，及施用毒品者均具有相當程度之生理成癮性及心理依賴性，戒除不易，且犯
    罪心態與一般刑事犯罪之本質不同，非難性較低等一切情狀，量處如主文所示之
    刑，並諭知易科罰金之折算標準，以資懲儆。
據上論斷，應依刑事訴訟法第二百九十九條第一項前段，毒品危害防制條例第十條第
二項，刑法第十一條前段、第二條第一項前段、第五十六條、第四十七條、第四十一
條第一項前段，罰金罰鍰提高標準條例第二條，判決如主文。
本案經檢察官甲○○到庭執行職務。
中      華      民      國      九十三    年      十二  月    二十七    日
                                臺灣花蓮地方法院刑事第三庭
                                    法    官    饒  金  鳳
右正本證明與原本無異。
如對本判決不服，應於送達後十日內，向本院提出上訴狀。（應抄附繕本）告訴人或
被害人如對於本判決不服者，應具備理由請求檢察官上訴，其上訴期間之計算係以檢
察官收受判決正本之日期為準。
                                    法院書記官
中      華      民      國      九十三年      十二  月    二十八    日
附錄本案論罪科刑之法律條文：
毒品危害防制條例第十條：
施用第一級毒品者，處六月以上五年以下有期徒刑。
施用第二級毒品者，處三年以下有期徒刑。
